---
 title: "Основы обработки данных с помощью R и Dplyr"
 author: "odintsovajulia19@yandex.ru"
 format: 
   md:
     output-file: README.md
---

## Цель работы 

 Развить практические навыки использования языка программирования R для
 обработки данных
 2. Закрепить знания базовых типов данных языка R
 3. Развить практические навыки использования функций обработки данных пакета
 dplyr – функции 
select(), filter(), mutate(), arrange(), group_by(

## Исходные данные 
 
1. Программное обеспечение Windows 10 
2. Rstudio Desktop
3. Интерпретатор языка R 4.1
4. Dplyr.
5. Пакет данных nycflights13.

## Задание

Используя язык программирования R выполнить задания
и составить отчет.

## Ход работы

-Подготовим рабочую среду

```{r}
library(dplyr)
#install.packages('nycflights13')
library(nycflights13)
```

### Задание 1:Сколько встроенных в пакет nycflights13 датафреймов?



```{r}
length(data(package = "nycflights13")$results[, "Item"])
```

### Задание 2:Сколько строк в каждом датафрейме?

```{r}
row_count = list(
  flights = nrow(flights),
  airlines = nrow(airlines),
  airports = nrow(airports),
  planes = nrow(planes),
  weather = nrow(weather))
print(row_count)
```

### Задание 3:Сколько столбцов в каждом датафрейме?

```{r}
col_count = list(
  flights = ncol(flights),
  airlines = ncol(airlines),
  airports = ncol(airports),
  planes = ncol(planes),
  weather = ncol(weather))
print(col_count)
```

### Задание 4: Как просмотреть примерный вид датафрейма?

```{r}
df_flights = flights %>% glimpse()
print(df_flights)
```

### Задание 5: Сколько компаний-перевозчиков (carrier) учитывают эти наборы данных (представлено в наборах данных)?

```{r}
carrier = 
  flights %>% 
  filter(!is.na(carrier)) %>% 
  distinct(carrier) %>% 
  nrow()
print(carrier)
```

### Задание 6: Сколько рейсов принял аэропорт John F Kennedy Intl в мае?

```{r}
jfk_may_flights = 
  flights %>% 
  filter(dest == "JFK", month == 5) %>% 
  nrow()
print(jfk_may_flights)
```

### Задание 7: Какой самый северный аэропорт?

```{r}
northernmost_airport = 
  airports %>%
  filter(lat == max(lat)) %>%
  select(faa, name, lat, lon)
print(northernmost_airport)
```

### Задание 8: Какой аэропорт самый высокогорный (находится выше всех над уровнем моря)?

```{r}
highest_airport = 
  airports %>%
  filter(alt == max(alt, na.rm = TRUE)) %>%
  mutate(alt_meters = round(alt * 0.3048)) %>%
  select(faa, name, alt, alt_meters)
print(highest_airport)
```

### Задание 9: Какие бортовые номера у самых старых самолетов?

```{r}
oldest_tailnum = 
  planes %>% 
  arrange(year) %>% 
  head(1) %>% 
  select(tailnum)
print(oldest_tailnum)
```

### Задание 10:  Какая средняя температура воздуха была в сентябре в аэропорту John F Kennedy Intl (в градусах Цельсия)?

```{r}
jfk_sept_weather_f = 
  weather %>%
  filter(origin == "JFK", month == 9) %>%
  summarise(average_temp = mean(temp, na.rm = TRUE))
jfk_sept_weather_c =(jfk_sept_weather_f - 32) * 5 / 9
print(jfk_sept_weather_c)
```

### Задание 11: Самолеты какой авиакомпании совершили больше всего вылетов в июне?

```{r}
top_airline_june = 
  flights %>%
  filter(month == 6) %>%
  group_by(carrier) %>%
  summarise(num_flights = n()) %>%
  arrange(desc(num_flights)) %>%
  slice(1)
print(top_airline_june)
```

### Задание 12: Самолеты какой авиакомпании задерживались чаще других в 2013 году?

```{r}
delayed_airline_depart = 
  flights %>%
  filter(dep_delay > 0) %>%  
  group_by(carrier) %>%
  summarise(num_delays = n()) %>%
  arrange(desc(num_delays)) %>%
  slice(1) %>%
  mutate(delay_type = "Departure") %>% 
  select(carrier, delay_type, num_delays)

delayed_airline_arrive = 
  flights %>%
  filter(arr_delay > 0) %>%  
  group_by(carrier) %>%
  summarise(num_delays = n()) %>%
  arrange(desc(num_delays)) %>%
  slice(1) %>%
  mutate(delay_type = "Arrival") %>%
  select(carrier, delay_type, num_delays)

delayed_airlines = bind_rows(delayed_airline_depart, delayed_airline_arrive)

print(delayed_airlines)
```

## Оценка результата

С использованием инструментов dplyr и RStudio были проделаны задания по основам обработки данных.

## Вывод 

Провели работу с dplyr, пакетом nycflights13, ознакомились с технологиями подготовки и анализа данных.
 