---
 title: "Основы обработки данных с помощью R и Dplyr"
 author: "odintsovajulia19@yandex.ru"
 format: 
   md:
     output-file: README.md
---

## Цель работы 

 Развить практические навыки использования языка программирования R для
 обработки данных
 2. Закрепить знания базовых типов данных языка R
 3. Развить практические навыки использования функций обработки данных пакета
 dplyr – функции 
select(), filter(), mutate(), arrange(), group_by(

## Исходные данные 
 
1. Программное обеспечение Windows 10 
2. Rstudio Desktop
3. Интерпретатор языка R 4.1
4. Dplyr.

## Задание

Используя язык программирования R выполнить задания
и составить отчет.

## Ход работы

-Подготовим рабочую среду

```{r}
 library(dplyr)
```

### Задание 1:Сколько строк в датафрейме?

```{r}
 starwars %>% nrow()
```

### Задание 2:Сколько столбцов в датафрейме?

```{r}
 starwars %>% ncol()
```

### Задание 3:Как просмотреть примерный вид датафрейма?

```{r}
 starwars %>% glimpse()
```

### Задание 4: Сколько уникальных рас персонажей (species) представлено в данных?

```{r}
 starwars %>% 
  filter(!is.na(species)) %>% 
  distinct(species) %>% 
  nrow()
```

### Задание 5: Найти самого высокого персонажа.

```{r}
 starwars %>% 
  filter(!is.na(height)) %>% 
  arrange(desc(height)) %>% 
  slice(1) %>% 
  select(name,height)
```

### Задание 6: Найти всех персонажей ниже 170.

```{r}
 starwars %>% 
  filter(!is.na(height) & height < 170) %>% 
  select(name,height)
```

### Задание 7: Подсчитать ИМТ (индекс массы тела) для всех персонажей. (m/h**2)

```{r}
 starwars %>% 
  filter(!is.na(height) & !is.na(mass)) %>%
  mutate(IMT = mass/(height/100)**2) %>% 
  select(name,IMT)
```

### Задание 8: Найти 10 самых “вытянутых” персонажей. “Вытянутость” оценить по отношению массы (mass) к росту (height) персонажей.

```{r}
starwars %>%
  filter(!is.na(height) & !is.na(mass)) %>%
  mutate(coef = mass / height) %>%
  arrange(desc(coef)) %>%
  slice(1:10) %>%  
  select(name, coef)
```

### Задание 9: Найти средний возраст персонажей каждой расы вселенной Звездных войн.

```{r}
starwars %>% 
  filter(!is.na(species) & !is.na(birth_year)) %>%
  group_by(species) %>%
  summarise(avg_age = mean(birth_year))
```

### Задание 10: Найти самый распространенный цвет глаз персонажей вселенной Звездных войн.

```{r}
starwars %>% 
  filter(!is.na(eye_color)) %>%
  group_by(eye_color) %>% 
  summarise(count = n()) %>% 
  arrange(desc(count)) %>% 
  slice(1) 
```

### Задание 11: Подсчитать среднюю длину имени в каждой расе вселенной Звездных войн.

```{r}
starwars %>% 
  filter(!is.na(species) & !is.na(name)) %>% 
  mutate(name_len = nchar(name)) %>% 
  group_by(species) %>% 
  summarise(n_len = mean(name_len)) 
```


## Оценка результата

С использованием инструментов dplyr и RStudio были проделаны задания по основам обработки данных.

## Вывод 

Провели работу с dplyr, ознакомились с технологиями подготовки и анализа данных.
 